臺灣高雄地方法院刑事判決　　　　　　　96年度訴字第1056號
公　訴　人　臺灣高雄地方法院檢察署檢察官
被　　　告　甲○○
　　　　　　　　　　另案在台灣高雄第二監獄執行中
上列被告因毒品危害防制條例案件，經檢察官提起公訴（96年度
毒偵字第1536號），本院依簡式審判程序判決如下：
    主  文
甲○○施用第一級毒品，累犯，處有期徒刑壹年貳月，減為有期
徒刑柒月，扣案之海洛因肆包（驗後淨重共零點壹陸公克，及含
海洛因之包裝袋肆個）、含海洛因之針筒壹支，均沒收銷燬；又
施用第二級毒品，累犯，處有期徒刑陸月，減為有期徒刑參月。
應執行有期徒刑壹年陸月，減為應執行有期徒刑玖月，扣案之海
洛因肆包（驗後淨重共零點壹陸公克，及含海洛因之包裝袋肆個
）、含海洛因之針筒壹支，均沒收銷燬。
    事  實
一、甲○○曾因施用毒品犯行，經本院以民國91年度毒聲字第62
    號裁定送強制戒治，於92年1 月7 日強制戒治期滿，視為執
    行完畢。另因違反麻醉藥品管理條例等案件，經本院以86年
    度訴字第1999號判決判處應執行有期徒刑3 年3 月確定；又
    因違反肅清煙毒條例案件，經本院以86年度訴字第3506號判
    決判處有期徒刑3 年4 月確定。上開各罪經本院以87年度聲
    字第1243號裁定應執行有期徒刑6 年7 月確定，而於89年12
    月21日縮短刑期假釋出監付保護管束。於假釋期間，因上開
    施用毒品犯行，經法院撤銷假釋，入監執行殘刑有期徒刑3
    年8 月又30日，甫於95年3 月21日縮刑期滿執行完畢。猶不
    知戒絕毒癮，明知海洛因及甲基安非他命分別係毒品危害防
    制條例第2 條第2 項第1 款及第2 款所分別明定之第一級毒
    品及第二級毒品，不得持有、施用，竟於強制戒治視為執行
    完畢後5 年內，復基於施用第一級毒品海洛因之犯意，於96
    年2 月2 日某時，在屏東縣新園鄉○○村○○路722 之2 號
    住處，以將海洛因摻入針筒加水稀釋注射血管之方式，施用
    海洛因1 次。另基於施用第二級毒品甲基安非他命之犯意，
    於同日稍後，在上址住處，以將甲基安非他命置於玻璃球內
    點火燒烤吸食煙氣之方式，施用第二級毒品甲基安非他命1
    次。嗣於96年2 月2 日下午1 時40分許，在高雄縣林園鄉○
    ○村○○路132 巷之產業道路為警查獲，並扣得海洛因4 包
    （驗後淨重共0.16公克，及內含海洛因之包裝袋4 個）、含
    海洛因之針筒1 支。經警採集其尿液送檢，檢驗結果呈嗎啡
    及甲基安非他命之陽性反應，而知上情。
二、案經高雄市政府警察局小港分局報請臺灣高雄地方法院檢察
    署檢察官偵查起訴。
    理  由
一、前開事實，業據被告甲○○於審理時坦承不諱（見本院卷第
    100 至101 頁），且經警採集被告尿液送高雄市立凱旋醫院
    檢驗，結果呈嗎啡及甲基安非他命之陽性反應，有該醫院所
    出具之濫用藥物尿液檢驗報告1 紙附卷（見偵卷第24頁），
    並有被告所持之白色粉末4 包、針筒1 支扣案可稽。而上開
    白色粉末確係海洛因、上開針筒確有海洛因殘留之事實，亦
    有高雄醫學大學附設中和紀念醫院檢驗報告、法務部調查局
    鑑定書各1 份可證（見本院卷第36、38頁）。再者，被告前
    因施用毒品犯行，經本院以91年度毒聲字第62號裁定送強制
    戒治，於92年1 月7 日強制戒治期滿，視為執行完畢之事實
    ，此有臺灣高等法院被告前案紀錄表可參，是被告確係於前
    案強制戒治視為執行完畢後5 年內，又為本件施用毒品犯行
    無訛。從而，本件事證明確，被告犯行堪以認定，應予依法
    論科。
二、核被告所為，係犯毒品危害防制條例第10條第1 項之施用第
    一級毒品及同條例第10條第2 項之施用第二級毒品罪。被告
    持有第一、二級毒品之行為已為其後施用之高度行為所吸收
    ，被告被查獲持有上開海洛因4 包，係預備供其施用而持有
    ，業據被告供承在卷（見警卷第4 頁），其持有海洛因之犯
    行，與前開施用海洛因之持有部分，均係基於同一施用海洛
    因目的而接續持有，均應為施用海洛因之犯行所吸收，均不
    另論罪。被告所犯上開施用第一級毒品及施用第二級毒品罪
    ，犯意各別，罪名不同，應分論併罰。又被告曾因違反麻醉
    藥品管理條例等案件，經本院以86年度訴字第1999號判決判
    處應執行有期徒刑3 年3 月確定；又因違反肅清煙毒條例案
    件，經本院以86年度訴字第3506號判決判處有期徒刑3 年4
    月確定，上開各罪經本院以87年度聲字第1243號裁定應執行
    有期徒刑6 年7 月確定，而於89年12月21日縮短刑期假釋出
    監付保護管束。於假釋期間，復因上開施用毒品犯行，經法
    院撤銷假釋，入監執行殘刑有期徒刑3 年8 月又30日，甫於
    95 年3月21日縮刑期滿執行完畢之事實，此有前開前案紀錄
    表可佐，是其5 年以內故意再犯本件有期徒刑以上之罪，均
    為累犯，各應依刑法第47條第1 項規定加重其刑。爰審酌被
    告前經強制戒治，猶不思戒除毒癮，顯見其並無堅定戒癮之
    意志，惟念其行為尚未危害他人及其犯後坦承犯行，態度尚
    稱良好等一切情狀，分別量處如主文所示之刑，並依刑法第
    51 條 第5 款之規定，定其應執行刑。又被告之犯罪時間在
    96 年4月24日以前，所犯均為中華民國96年罪犯減刑條例第
    3 條以外之罪，依前開減刑條例第2 條第1 項第3 款、第7
    條規定，分別減為如主文所示之刑，並定其應執行刑。扣案
    之海洛因4 包（驗後淨重共0.16公克，及內含與海洛因難以
    析離，應一併視為毒品之包裝袋4 個）、含海洛因之針筒1
    支（與毒品海洛因難以析離，應一體視為毒品海洛因），均
    係查獲之毒品，依毒品危害防制條例第18條第1 項前段規定
    ，諭知沒收銷燬。另海洛因送驗所致之耗損，因已滅失，爰
    不沒收銷燬之。又沒收部分，不在減刑範圍以內，應依本判
    決執行，附此敘明。
據上論斷，應依刑事訴訟法第273 條之1 第1 項、第299 條第1
項前段，毒品危害防制條例第10條第1 項、第2 項、第18條第1
項前段，刑法第11條、第47條第1 項、第51條第5 款，中華民國
96年罪犯減刑條例第2 條第1 項第3 款、第7 條、判決如主文。
本案經檢察官乙○○到庭執行職務。
中    華    民    國    96    年     7    月    31    日
        　　　　　　刑事第十三庭法　官  方錦源
正本證明與原本無異。
如不服本判決，應於判決送達後10日內向本院提出上訴狀，上訴
於台灣高等法院高雄分院（須附繕本）。
中    華    民    國    96    年     7    月    31　　日
                                書記官  鄧思辰
附錄條文：
毒品危害防制條例第10條第1項、第2項：
施用第一級毒品者，處6月以上5年以下有期徒刑。
施用第二級毒品者，處3年以下有期徒刑。
